【裁判字號】    97,易,1011
【裁判日期】    971013
【裁判案由】    竊盜等
【裁判全文】
臺灣高雄地方法院刑事判決            97年度易字第1011號
公  訴  人  臺灣高雄地方法院檢察署檢察官
被      告  乙○○
                    （現於台灣高雄女子戒治所強制戒治中）
            丙○○
上列被告等因竊盜等案件，經檢察官提起公訴（97年度偵緝字第
791、908號），本院判決如下：
    主  文
乙○○收受贓物，累犯，處有期徒刑伍月，如易科罰金，以新臺
幣壹仟元折算壹日。
丙○○無罪。
    事  實
一、乙○○前於民國87年間，因竊盜、放火、恐嚇案件，經本院
    以92年度訴緝字第171 號分別判處有期徒刑1 年、1 年1 月
    、4 月，應執行有期徒刑2 年確定，復於92年間，因竊盜、
    偽造文書案件，經本院以93年度簡上字第293 號分別判處有
    期徒刑9 月、4 月，應執行有期徒刑1 年確定，上開5 罪經
    定其應執行之刑為3 年，入監執行後，於95年4 月18日假釋
    ，甫於95年6 月12日保護管束期滿而執行完畢。詎仍不知悔
    改，明知姓名、年籍不詳之人所騎乘之車號TC9-193 號輕型
    機車為來路不明之贓物（係丁○○所有，於96年11月23日上
    午8 時許，在高雄縣鳥松鄉○○路前失竊），竟基於收受贓
    物之犯意，於上開機車失竊時間至96年11月25日15時30分許
    為警查獲前之某時，在不詳地點，予以收受並供代步使用。
    嗣於96年11月25日15時30分許，在高雄縣鳳山市○○路與凱
    旋路口，為警查獲，始悉上情。
二、案經高雄縣政府警察局鳳山分局報告臺灣高雄地方法院檢察
    署檢察官偵查起訴。
    理  由
壹、證據能力之認定：
一、按被告以外之人於審判外之言詞或書面陳述，除法律有規定
    者外，不得作為證據，刑事訴訟法第159 條固定有明文，惟
    按被告以外之人於偵查中向檢察官所為陳述，除顯有不可信
    之情況者外，得為證據，刑事訴訟法第159 條之1 第2 項定
    有明文。查證人乙○○、丙○○、丁○○於偵查中以證人身
    分具結後所為之陳述，因檢察官代表國家偵查犯罪、實施公
    訴，依法有訊問證人之權，檢察官偵查中向被告以外之人所
    取得之陳述，原則上均能遵守法律規定，不致違法取供，其
    可信度極高，依前開之規定，其等於偵查中之經具結證言，
    均具有證據能力。
二、次按被告以外之人於審判外之陳述，雖不符同法第159 條之
    1 至之4 規定，而經當事人於審判程序同意作為證據，法院
    審酌該言詞陳述或書面陳述作成時之情況，認為適當者，亦
    得為證據，此亦據同法第159 條之5 第1 項規定明確。查本
    案所引用之其餘證據資料（詳後引證據），其中屬傳聞證據
    部分，因被告等、檢察官均同意可作為證據使用，本院審酌
    該證據作成之情況，並無不當，認以之作為證據，應屬適當
    。則依刑事訴訟法第159 條之5 第1 項之規定，有證據能力
    。
貳、有罪部分：
一、上揭事實，業據被告乙○○於本院最後審理時坦承不諱，並
    經證人即被害人丁○○於警詢及偵查中指證明確，復有警局
    搜索扣押筆錄、扣押物品目錄表、查獲報告、贓物認領保管
    單、車輛尋獲電腦輸入單、車輛協尋電腦輸入單、失車紀錄
    各1 份、查獲照片4 幀在卷可參。而被告乙○○雖於警、偵
    、審均辯稱：上開機車係於證人丙○○於96年11月24日18時
    30 分 許，在高雄縣林園鄉○○路麥當勞附近交付與伊使用
    云云。然此則據證人丙○○於偵查中結證：並未交付上開機
    車與被告乙○○，其擁有一台汽車，出入可用汽車代步，無
    必要竊取機車等語明確；且核證人丙○○名下確有車號VY-5
    739 號之汽車1 台，有卷附車籍查詢- 基本資料詳細畫面1
    紙為憑，恰與證人丙○○所證上情相符。另參以被告乙○○
    於為警查獲之際，雖旋向警方表示該機車係證人丙○○所交
    付並提供證人丙○○之使用車號及行動電話門號0000000000
    號供警方查證，然經警方隨即以該門號聯繫證人丙○○到場
    說明，仍無法聯絡，均有卷附警詢筆錄可憑；況經本院調取
    上開門號之相關資料結果，查悉上開門號實係登記於被告乙○○名下，且於96年9 月26日申請使用，並於97 年9月25日
    即已停用，有台灣大哥大資料查詢結果1 份在卷可稽；被告
    乙○○復於本院審理中供承上開門號為其以前使用之門號，
    以往未曾提供其名下之行動電話門號給證人丙○○使用等情
    明確，則已顯見被告乙○○於為警查獲之際，已明知上開00
    00000000號門號係自己使用且已停用之行動電話門號，並非
    非證人丙○○使用之電話，竟仍故意陳稱該門號供警查緝，
    則被告乙○○於警詢中杜撰車輛來源以推卸責任之情，昭然
    若揭，其此部分所供，自無足採。綜上，被告乙○○既已自
    白明知該機車係屬來路不明贓物而仍予收受，復就所收受之
    贓物來源無法為清楚、合理之交代，其所犯收受贓物犯行，
    事證明確，應依法論科。
二、核被告乙○○所為，係犯刑法第349 條第1 項收受贓物罪。
    又被告乙○○前於87年間，因竊盜、放火、恐嚇案件，經本
    院以92年度訴緝字第171 號分別判處有期徒刑1 年、1 年1
    月、4 年，應執行有期徒刑2 年確定，復於92年間，因竊盜
    、偽造文書案件，經本院以93年度簡上字第293 號分別判處
    有期徒刑9 月、4 月，應執行有期徒刑1 年確定，上開5 罪
    經定其應執行之刑為3 年，於95年6 月12日假釋付保護管束
    期滿而執行完畢，有臺灣高等法院被告前案紀錄表1 份在卷
    足稽，其受有期徒刑執行完畢後五年內，故意再犯本件有期
    徒刑以上之罪，為累犯，應依刑法第47條第1 項之規定，加
    重其刑。爰審酌被告乙○○除上開構成累犯之前科外，另有
    多次竊盜、毒品前科，亦有上揭前科紀錄可憑，其對於上開
    機車為來源不明之贓物有所認識，而仍收受之，不惟助長他
    人不法財產犯罪，並增加偵查犯罪員警追查贓物之困難，又
    其犯後雖坦認犯行，但就贓物確實來源拒絕透漏，並任指為
    共同被告丙○○所交付，造成司法審理資源之浪費，行為實
    屬不該，惟念該等贓物業已交由被害人領回，未造成重大損
    害暨其犯罪動機、目的等一切情狀，量處如主文所示之刑，
    並審酌其為國中畢業，從事餐飲業，每月收入約新臺幣（下
    同）2 萬3 千元，家庭經濟狀況普通，業據其於本院審理時
    供明在卷暨其犯罪情節等，諭知如主文所示易科罰金之折算
    標準，以示懲儆。
、無罪部分：
一、公訴意旨另以：被告丙○○意圖為自己不法所有，於96年11
    月23日8 時許，在高雄縣鳥松鄉○○路，徒手竊取被害人丁○○所有車牌號碼TC9-193 號輕型機車得手。並於96年11月
    24日18時30分許，在高雄縣林園鄉○○路麥當勞附近，將上
    開機車交予明知上開機車係來路不明之贓物，竟仍基於收受
    贓物之犯意予以收受之被告乙○○作為代步之用，因認被告
    丙○○涉犯刑法第320 條第1 項之竊盜罪嫌等語。
二、按被告未經審判證明有罪確定前，推定其為無罪；犯罪事實
    ，應依證據認定之，無證據不得認定犯罪事實。又不能證明
    被告犯罪或其行為不罰者，應諭知無罪之判決，刑事訴訟法
    第154 條、第301 條第1 項分別定有明文。次按事實之認定
    ，應憑證據，如未能發現相當證據，或證據不足以證明，自
    不能以推測或擬制之方法，為裁判基礎；另認定犯罪事實所
    憑之證據，雖不以直接證據為限，間接證據亦包括在內，然
    而無論直接證據或間接證據，其為訴訟上之證明，須於通常
    一般之人均不致有所懷疑，而得確信其為真實之程度者，始
    得據為有罪之認定，倘其證明尚未達到此一程度，而有合理
    之懷疑存在而無從使事實審法院得有罪之確信時，即應由法
    院為諭知被告無罪之判決，最高法院著有40年台上字第86號
    、76年台上字第4986號判例可供參照。
三、本件公訴人認被告丙○○涉有上開犯嫌，無非係以證人即被
    害人丁○○於警詢、偵查中之指述，與證人即共同被告乙○○於警詢、偵查中之證述為其論據。訊據被告丙○○固坦認
    於96年11月24日18時30分許，與證人乙○○在高雄縣林園鄉
    ○○路麥當勞前相約見面等事實，然堅決否認有何竊盜犯行
    ，並辯稱：伊當時係開車前往，即見證人乙○○騎乘機車前
    來，伊並未偷竊車上開機車，亦未曾將該機車交付予證人乙○○等語。而查：證人丁○○並不知道其機車係何人所偷竊
    ，業據其於偵查中結證明確，本難以此逕認係被告丙○○所
    為。次以，本件證人乙○○雖於警、偵供稱及於偵查中以證
    人身分具結證稱該等機車係被告丙○○所交付等語，然其所
    述上情，已無可採，業如前述。且參以被告丙○○既有汽車
    代步，其亦無動機竊取上開機車使用。復衡以被告丙○○於
    本院審理中供稱：證人乙○○曾於11月份打破伊之車窗玻璃
    ，兩人曾經鬧翻過等情，已據證人乙○○陳稱：確有打破被
    告丙○○車窗玻璃一事，因以前其等一起去五金行偷手機，
    但被告丙○○將責任推到其身上等語明確，顯見證人乙○○
    與被告丙○○二人確有過節，且證人乙○○於96年11月25日
    突遭警查獲騎乘上開失竊贓車，其於經警追問而情急之下，
    亦可能任意陳述贓物來源，則本件實難免證人乙○○為推卸
    其刑責及基於挾怨報復之動機而任指被告丙○○交付機車之
    可能。自難以證人乙○○所證，據為不利被告丙○○之認定
    。
四、綜上，公訴人所舉前開證據，尚不足使本院達於通常一般之
    人均不致有所懷疑，而得確信其為真實之程度，致使無從形
    成有罪之確信，此外，復查無其他積極證據足資認定被告丙○○有何公訴人所指此部分之竊盜犯行，則依罪證有疑利於
    被告之證據法則，應為被告丙○○無罪之諭知。
據上論斷，應依刑事訴訟法第299 條第1 項前段、第301 條第1
項前段，刑法第349 條第1 項、第47條第1 項、第41條第1 項前
段，刑法施行法第1 條之1 ，判決如主文。
本案經檢察官甲○○到庭執行職務。
中    華    民    國    97    年    10    月    13    日
                  刑事第十三庭  法  官  黃苙荌
以上正本證明與原本無異。
如不服本判決應於收受本判決後10日內向本院提出上訴書狀，並
應敘述具體理由，如未敘述上訴理由者，應於上訴期間屆滿後20
日內補提理由書狀於本院（均須按他造當事人之人數附繕本）「
切勿逕送上級法院」。
中    華    民    國    97    年    10    月    13    日
                                書記官  廖佳玲
附錄論罪科刑法條：
中華民國刑法第349條
收受贓物者，處3 年以下有期徒刑、拘役或5 百元以下罰金。搬
運、寄藏、故買贓物或為牙保者，處5 年以下有期徒刑、拘役或
科或併科1 千元以下罰金。
因贓物變得之財物，以贓物論。


司法院資訊處製作；財團法人民間司法改革基金會備份。
